臺灣高等法院交通事件裁定　　　　　　 94年度交抗字第957號
　　抗　告　人
　　即受處分人　甲○○　69歲.
上列抗告人因違反道路交通管理處罰條例案件，不服臺灣臺北地
方法院，中華民國94年11月30日所為裁定（94年度交聲字第1151
號），提起抗告，本院裁定如下：
    主  文
抗告駁回。
    理  由
壹、原裁定以：
一、按汽車行駛於高速公路或設站管制之道路，而不遵管制之規
    定者，處汽車駕駛人新台幣（下同）三千元以上六千元以下
    罰鍰，並應記違規點數一點，道路交通管理處罰條例第三十
    三條第一項、第六十三條第一項第一款分別定有明文。
二、原處分意旨略以：本件異議人即受處分人甲○○於民國九十
    四年十月五日六時五十八分許，駕駛車號四七三一－ＤＷ號
    自用小客車，行經國道五號高速公路南下九點四公里處路段
    ，以時速八十六公里之車速超速行駛，遭內政部警政署國道
    公路警察局第九警察隊七堵小隊員警陳文憲發覺，依受處分
    人違反道路交通管理處罰條例第三十三條第一項規定，摯發
    公警局交字第Ｚ00000000號違反道路交通管理事件
    通知單逕行舉發。嗣受處分人於舉發通知單上所載應到案日
    期前向原處分機關為申訴，經原處分機關請舉發單位即內政
    部警政署國道公路警察局第二警察隊調查後，仍認受處分人
    前開違規行為明確，原處分機關乃以受處分人違反前述道路
    交通管理處罰條例第三十三條第一項規定之行為，依違反道
    路交通管理事件統一裁罰標準表之規定，於九十四年三月一
    日裁處受處分人罰鍰三千元，並依前述道路交通管理處罰條
    例第六十三條第一項第一款（漏引第一款）之規定，記汽車
    駕駛人即受處分人違規點數一點。
三、異議意旨略以：伊承認當時有超速，但是在七十公里容許範
    圍內，且測速器很老舊，可能會有誤差云云。經查：受處分
    人因超速違規遭舉發之經過，業據證人即舉發員警陳文憲於
    本院九十四年十一月二十三日訊問時，以具結擔保其供述之
    真實性，並在負擔偽證罪之處罰心理下證述甚詳（參見原審
    訊問筆錄第二頁），佐以雷射槍一次僅能鎖定一部車輛，不
    可能同時測量其他車輛的車速，況本件舉發時，僅有異議人
    前揭自小客車行駛至舉發地點，兩旁復無其他併行車輛等各
    情，業據證人陳文憲結證歷歷，衡情應無與其他來車誤判或
    混淆之可能，且查無任何品行證據或前科證據足資證明證人
    陳文憲有捏造事實違法取締之情事，則執勤員警本其維護交
    通秩序、安全職責所為之舉發，自應受到合法、正確之推定
    ；而證人陳文憲乃為原處分機關所認定受處分人有前開駕駛
    汽車違規行為之原證人，其到庭在本院以言詞證述前情，且
    於本件卷存證據資料內並無任何積極證據足以證明其上開證
    詞係屬虛偽，本院自不得僅以證人係本件開單告發之員警而
    全盤抹煞其在訴訟上所具有之原證人資格，是證人前揭證詞
    ，應堪採信。且本件舉發員警所持以測速之雷射槍，有雷射
    槍枝國外檢驗合格證明一份在卷可稽，尚難認其有誤判之情
    形，是受處分人空言所辯，並無足採，其於上開時、地，以
    超速行駛之事實，足以認定。
四、從而，原處分機關以受處分人有於前揭時、地駕駛汽車之超
    速違規行為，依道路交通管理處罰條例第三十三條第一項及
    違反道路交通管理事件統一裁罰標準表之規定，裁處受處分
    人罰鍰三千元，並依同條例第六十三條第一項第一款規定併
    予記違規點數一點，核無違誤，本件受處分人之異議為無理
    由，應將其異議駁回。
貳、抗告意旨略以：抗告人超速之路段未於300公尺前標示前有
    測速照相之警告標示，亦無舉發照片佐證，舉發不合法，請
    撤銷原裁定。
參、本件原裁定已依抗告人於國道高速公路上超速行駛之經過情
    形，綜合證人即取締警員陳文憲證詞及卷內資料，詳予論述
    ，認抗告人確有如舉發通知單所載之超速違規事實，並以抗
    告人雖自承當時有超速，惟時速70公里係在可容許之範圍內
    ，且測速器老舊、恐有誤差云云，並無足採，而認原處分機
    關依上開規定裁處抗告人新台幣3,000元罰鍰，並記違規點
    數一點，應予維持，因而駁回抗告人之異議，核無不合。抗
    告人違規之事實，業經認定明確，本件縱無舉發照片，及該
    路段未有超速照相之警告標示，亦均無以否定抗告人違規之
    事項。抗告人執此指摘原裁定不當，請求撤銷原裁定，為無
    理由，應予駁回。
肆、據上論結，應依道路交通案件處理辦法第26條，刑事訴訟
    法第412條，裁定如主文。
中　　華　　民　　國　　94　　年　　12　　月　　29　　日
                  交通法庭審判長法　官  蔡永昌
　　　　　　　　　　　　　　　　法  官  陳榮和
　　　　　　　　　　　　　　　　法  官  蔡國在
以上正本證明與原本無異。
不得再抗告。
                                書記官  耿鳳君
中　　華　　民　　國　　94　　年　　12　　月　　30　　日
